【裁判字號】    91,易,1496
【裁判日期】    920227
【裁判案由】    竊盜
【裁判全文】
臺灣臺南地方法院刑事判決                        九十一年度易字第一四九六號
    公  訴  人  臺灣台南地方法院檢察署檢察官
    被      告  乙○○
右列被告因竊盜案件，經檢察官提起公訴（九十一年度偵字第一００三四號），本院
判決如左：
    主  文
乙○○共同損壞他人之鐵捲門壹面，足以生損害於他人，處有期徒刑伍月，如易科罰
金以參佰元折算壹日。扣案之棉質手套貳雙、手電筒壹支、一字鑿壹支，均沒收之。
    事  實
一、乙○○素行不良，曾犯多次竊盜犯行，竟仍不知悔改。與年籍姓名不詳綽號「大
    林」之成年男子，於民國九十一年九月二十日凌晨二時三十五分許，為侵入台南
    市○○路四四０號甲○○住宅行竊，竟共同基於損壞他人鐵捲門之犯意聯絡，持
    乙○○所有之手電筒一支用以照明、手戴黑色棉質手套一雙，以一字鑿一支撬開
    甲○○住宅之鐵捲門，並由綽號「大林」者戴乙○○所有之白色棉質手套一雙，
    以在該住宅旁拾取之磚塊一塊以疊磚之方式，共同損壞甲○○住宅之鐵捲門一面
    ，足生損害於甲○○，惟尚未進入屋內行竊，適為甲○○經由監視錄影設備目睹
    上情報警當場逮捕乙○○，並扣得上開乙○○所有之棉質手套二雙、手電筒一支
    、一字鑿一支，而綽號「大林」之成年男子則乘隙逃逸。
二、案經台南市警察局第一分局報告台灣台南地方法院檢察署檢察官偵查起訴。
    理  由
一、右揭犯罪事實，業據被告乙○○於本院審理時坦承不諱，核與被害人甲○○於警
    訊及本院審理中指訴之情節相符，並有前開被告所有之棉質手套二雙、手電筒一
    支、一字鑿一支扣案可資佐證，復有刑案現場照片八幀附卷（詳警卷第十四頁至
    第十七頁）可憑，且被告損壞被害人之鐵捲門一面，自足以生損害於被害人。綜
    上所查，被告自白核事實相符，本件事證明確，被告犯行洵堪認定。
二、核被告乙○○所為，係犯刑法第三百五十四條之毀損罪。雖被害人甲○○於警訊
    及偵查中未對被告所犯前揭毀損犯行提出告訴，惟被害人甲○○已於九十二年二
    月十三日本院審理時，當庭對在場蒞庭之檢察官提出告訴，並由該檢察官當庭依
    法追訴被告之前揭毀損犯行，此觀之本院九十二年二月十三日審判筆錄自明（詳
    本院卷第六五頁、第六六頁），堪認此部分業已合法告訴。被告就前揭毀損犯行
    ，與年籍姓名不詳綽號「大林」之成年男子，有犯意聯絡及行為分擔，均為共同
    正犯。爰審酌被告已有多次竊盜犯行，有台灣高等法院被告全國前案紀錄表在卷
    可憑，竟仍不知悔改，復以損壞鐵捲門方式，欲於夜間侵入他人住宅行竊，其惡
    性及犯罪情節非輕、及其犯罪之動機、目的、所生危害、其雖於犯後坦承犯行，
    惟量刑仍不宜過輕，爰量處如主文所示之刑，併諭知如易科罰之折算標準，以資
    懲儆。扣案之棉質黑色手套一雙、手電筒一支、一字鑿一支，均為被告所有供本
    件犯罪所用之物，已據其供陳在卷，爰依刑法第三十八條第一項第二款之規定沒
    收之。另扣案之白色棉質手套一雙，為被告所有供本件共犯綽號「大林」者犯罪
    所有之物，併依前揭規定沒收之。
三、公訴意旨另以：被告乙○○與綽號「大林」者，共同意圖為自己不法之所有，於
    前揭時地，持彼二人所有手套、手電筒及客觀上具有危險性之兇器一字鑿，著手
    以疊磚方式撬開、破壞甲○○住宅之鐵捲門撐起約五公分高，尚未進入屋內行竊
    時，適為被害人甲○○經由監視錄影設備目睹竊情，報警當場逮捕乙○○。因認
    被告尚另犯刑法第三百二十一條第二項、第一項第二款、第三款之加重竊盜未遂
    罪。惟按刑法第三百二十一條第一項各款所列情形，乃竊盜之加重要件，行為人
    是否構成該條項之犯罪，仍應視行為人已否著手實施同法第三百二十條之竊盜行
    為而定。而竊盜行為之著手，係以已否開始財物之搜尋為要件，若行為人僅著手
    於刑法第三百二十一條第一項各款所列之加重要件行為，而尚未為竊盜行為之著
    手者，仍不能以該條竊盜罪之未遂犯論科，最高法院二十七年滬上字第五四號、
    二十八年滬上字第八號判例、八十五年台非字第一一六號、八十七年台上第三九
    ０二號判決參照。查本件被告雖與綽號「大林」者，於前揭時地持客觀上具有危
    險性之兇器一字鑿一支，著手以疊磚方式撬開、破壞甲○○住宅之鐵捲門撐起約
    五公分高，然尚未進入屋內行竊，即為甲○○經由監視錄影設備目睹竊情而報警
    當場逮捕被告，則被告是時顯未開始為財物之搜尋行為，而僅為攜帶兇器、毀損
    門扇、夜間侵入住宅等竊盜之加重條件行為，依前開判例及判決意旨，被告僅著
    手於刑法第三百二十一條第一項第一款、第二款、第三款所列之加重要件行為，
    而尚未為竊盜行為之著手，自不能以該條竊盜罪之未遂犯論科。故此部份被告被
    訴犯罪不能證明，惟依起訴書犯罪事實欄所載意旨，堪認公訴人係認此部份與前
    揭有罪部份，有牽連犯之裁判上一罪之關係，爰不另為無罪之諭知，併此敘明。
據上論斷，應依刑事訴訟法第二百九十九條第一項前段，刑法第二十八條、第三百五
十四條、第四十一條第一項前段、第三十八條第一項第二款，罰金罰鍰提高標準條例
第一條前段、第二條，判決如主文。
本案經檢察官張婉寧到庭執行職務。
中      華      民      國      九十二      年    二      月  二十七    日
                                            臺灣臺南地方法院刑事第二庭
                    審判長法官  侯明正
                                                      法官  鄭燕璘
                                                      法官  陳金虎
右正本證明與原本無異。
如不服本判決，應於判決送達後十日內，向本院提出上訴狀。
中      華      民      國      九十二      年    二      月  二十七    日
                                                書  記  官  楊建新


司法院資訊處製作；財團法人民間司法改革基金會備份。
